Inventaris van het archief Beheersplannen van het Staatsbosbeheer, 1945-1995
Nationaal Archief, Den Haag
- Bosbouw, zorgdrager minister van Landbouw, Natuur en Voedselkwaliteit, 1945-1995, 044
  - Het opstellen van beheersplannen van de houtopstanden (staatsbossen) in bezit van de rijksoverheid., 1945-, 175
    - Dongeradeel, object Dongeradeel; beheersplan1994 - 2004., 340; deel
      Met 3 tekeningen, aan te vragen onder inv.nrs. 1030 - 1032.
    - Doniawerstal, Rauwerderham, e.a., reservaat De Oeverlanden Sneekermeer; beheersplan 1982 - 1992., 1984; 702; deel
      Met 10 tekeningen, aan te vragen onder inv.nrs. 1653 - 1660 en 3035 - 3036.
    - Doorwerth, boswachterij; beheersplan 1957 - 1967., 1958; 927; deel
      Met 1 tekening, aan te vragen onder inv.nr. 5202.
    - Dordrecht en Werkendam, reservaat De Sliedrechtse Biesbosch-Merwelanden; beheersplan 1969 - 1981., 1158; deel
    - Dordrecht en Werkendam, reservaat De Sliedrechtse Biesbosch-Merwelanden; beheersplan 1983 - 1993., 1159; deel
      Met 10 tekeningen, aan te vragen onder inv.nrs. 5727 - 5734 en 3100 - 3101.
    - Dordrecht, reservaat De Dordtse Biesbosch; beheersplan 1987 - 1996., 1986; 1157; deel
      Met 19 tekeningen, aan te vragen onder inv.nrs. 5735 - 5752 en 3102.
    - Dordrecht, reservaat Dordwijk; beheersplan 1978 - 1988., 1980; 1161; deel
      Met 6 tekeningen, aan te vragen onder inv.nrs. 5721 - 5726.
    - Drenthe, natuurreservaat Drentsche A; beheersplan 1985 - 1995., 738; deel
      Met 12 tekeningen, aan te vragen onder inv.nrs. 1716 - 1727.
    - Dronten, objecten Roggebotzand, Revebos e.a.; beheersplan 1970 - 1980, met bijlagen., 857; pak
      Met 9 tekeningen, aan te vragen onder inv.nrs. 1936 - 1944.
    - Dronten, reservaat Kamperhoek; beheersplan 1987 - 1996., 837; deel
    - Druten, object Afferdense en Deetse Waard; beheersplan 1991 - 2000., 1990; 535; deel
      Met 3 tekeningen, aan te vragen onder inv.nrs. 131327 en 2031 - 2032.
    - Duiveland, object Krekengebied Ouwekerk; beheersplan 1988 - 1997., 1130; deel
      Met 10 tekeningen, aan te vragen onder inv.nrs. 5864 - 5873.
    - Duiveland, reservaat Steenzwaan; beheersplan 1978 - 1988., 1132; deel
    - Duiven, Zevenaar e.a., reservaat Oude Rijnstrangengebied; beheersplan 1981 - 1991., 1204; deel
      Met 10 tekeningen, aan te vragen onder inv.nrs. 5948 - 5954, 3109 - 3110 en 4023.
    - Dussen en Almkerk, reservaat Kornsche Boezem; beheersplan 1971 - 1981., 1972; 1129; deel
    - Dussen en Woudrichem, object Kornsche Boezem; beheersplan 1990 - 2000., 462; deel
    - Dwingeloo en Beilen, boswachterij Dwingelo; beheersplan 1963 - 1971., 1965; 789; deel
      Met 10 tekeningen, aan te vragen onder inv.nrs. 1816 - 1825.
    - Dwingeloo, Ruinen e.a., boswachterij Dwingelo; bedrijfsplan 1953 - 1963., 1954; 812; deel
    - Dwingeloo, Ruinen e.a., boswachterij Dwingelo; lange termijnplan 1982., 1984; 790; deel
      Met 17 tekeningen, aan te vragen onder inv.nrs. 1826 - 1842.
    - Echt en Posterholt, object Annendaalsbos; beheersplan 1964 - 1974., 1965; 1258; deel
    - Echt en Posterholt, object Annendaalsbos; beheersplan 1992 - 2002., 645; deel
    - Echt en Susteren, reservaat De Doort; beheersplan 1987 - 1997., 1986; 1259; deel
      Met 17 tekeningen, aan te vragen onder inv.nrs. 6237 - 6249 en 4032 - 4035.
    - Echteld, object Gat van Marie; beheersplan 1993 - 2003., 604; deel
    - Echteld, reservaat Gat van Marie; beheersplan 1970 - 1980., 1971; 1168; deel
    - Edam en Volendam, object Fort Edam; beheersplan 1988 - 1998., 1056; deel
      Met 1 tekening. aan te vragen onder inv.nr. 5549.
    - Ede, Apeldoorn e.a., Nationaal Park De Hoge Veluwe; bedrijfsplan 1952 - 1962., 1954; 178; deel
    - Ede, Apeldoorn e.a., Nationaal Park De Hoge Veluwe; beheersplan 1963 - 1973., 1965; 179; deel
    - Ede en Barneveld, object De Harskamp; bedrijfsplan1957 - 1967., 1958; 194; deel
    - Ede, gemeentelijk bosbezit; bedrijfsplan 1963 -1971., 195; deel
    - Ede, object Wekeromse Zand; beheersplan 1964 - 1974., 1965; 200; deel
    - Ede, reservaat Allemanskamp; beheersplan 1976 - 1986., 1977; 924; deel
      Met 2 tekeningen, aan te vragen onder inv.nrs. 5196 - 5197.
    - Ede, reservaat Bennekomse Meent; beheersplan 1976 - 1986., 1977; 926; deel
      Met 4 tekeningen, aan te vragen onder inv.nrs. 5198 - 5201.
    - Ede, reservaat Bennekomse Meent; beheersplan 1991 - 2000., 1990; 456; deel
      Met 6 tekeningen, aan te vragen onder inv.nrs. 1285 - 1286 en 2027 - 2030.
    - Eelde, landgoed Vosbergen; beheersplan 1964 - 1974., 231; deel
    - Eerde en Epe, landgoed De Dellen; bedrijfsplan 1956 - 1966., 1957; 202; deel
    - Eerde en Epe, landgoed De Dellen; beheersplan 1966 - 1978., 1969; 203; deel
      Met 11 tekeningen, aan te vragen onder inv.nrs. 1013 - 1018, 2014 - 2017 en 3011.
    - Eersel, gemeentelijk bosbezit; bedrijfsplan 1951 -1961., 1952; 147; deel
    - Eibergen, reservaat Bossen van Mellink; beheersplan 1973 - 1983., 953; deel
    - Eibergen, reservaat Breeslatsdijk; beheersplan 1970 - 1980., 950; deel
    - Eibergen, reservaat De Pannekuilen; beheersplan 1972 - 1982., 1973; 978; deel
    - Eibergen, reservaat Nijkampsheide; beheersplan 1970 - 1980., 977; deel
    - Eijsden, Margraten e.a., objecten Bunderbos, Ravensbos en Savelsbos; beheersplan 1993 - 2003., 598; deel
      Met 22 tekeningen, aan te vragen onder inv.nrs. 1451 - 1472.
    - Eindhoven, boswachterij Leende; bedrijfsplan 1955 - 1965., 1957; 1263; deel
    - Eindhoven, boswachterij Leende; beheersplan 1967 - 1991., 1969; 1264; deel
      Met 4 tekeningen, aan te vragen onder inv.nrs. 6276 - 6279.
    - Eindhoven, terrein Rijks Psychiatrische Inrichting; bedrijfsplan 1954 - 1964., 120; deel
    - Eindhoven, terrein Rijks Psychiatrische Inrichting; beheersplan 1966 - 1976, met bijlagen., 1967; 99
      Met 7 tekeningen, aan te vragen onder inv.nrs. 1000 - 1005 en 2002.
    - Elst en Heteren, object Hollanderbroek; beheersplan 1994 - 2004., 1993; 554; deel
      Met 2 tekeningen, aan te vragen onder inv.nrs. 1375 - 1376.
    - Elst, object Fort Lent; beheersplan 1992 - 2002., 1991; 1296; deel
      Met 1 tekening, aan te vragen onder inv.nr. 6379.
    - Emmeloord, object Emmeloorderbos; beheersplan 1977 - 1987., 1979; 856; deel
    - Emmen, boswachterij Emmen; bedrijfsplan 1953 - 1963., 1955; 817; deel
    - Emmen, boswachterij Emmen; beheersplan 1972 - 1982., 1976; 861; deel
      Met 3 tekeningen, aan te vragen onder inv.nrs. 1945, 2066 en 3064.
    - Emmen en Schoonebeek, reservaat Bargerveen; beheersplan 1992 - 2002., 657; deel
    - Emmen en Schoonebeek, reservaat Bargerveen, Meerstalblok; beheersplan 1971 - 1981., 869; deel
    - Emmen, hunebedden Angelslo; beheersplan 1986 - 1996., 816; deel
    - Emmen, reservaat Emmerschans; beheersplan 1988 - 1998., 862; deel
    - Empel en Meerwijk, reservaat Empelse Eendenkooi; beheersplan 1969 - 1981., 1187; deel
    - Enkhuizen, reservaat De Ven; beheersplan 1967 - 1977., 402; deel
    - Enkhuizen, reservaat De Ven; beheersplan 1986 - 1996., 1985; 1072; deel
    - Epe, archeologisch belangrijke terreinen; beheersplan 1972 - 1982., 906; deel
    - Epe, object Het Eperholt; bedrijfsplan 1950 - 1960., 1951; 192; deel
    - Epe, object Het Eperholt; bedrijfsplan 1960 -1970., 1962; 187; deel
    - Epe, object Tongerense heide; beheersplan 1964 - 1974., 1965; 201; deel
    - Epe, reservaat Paalveen; beheersplan 1974 - 1984., 934; deel
    - Ermelo, Doornspijk e.a., boswachterij Nunspeet; bedrijfsplan 1950 - 1960., 1952; 902; deel
    - Ermelo, Doornspijk e.a., boswachterij Nunspeet; bedrijfsplan 1959 - 1969., 1960; 903; deel
    - Ermelo, Doornspijk e.a., boswachterij Nunspeet; beheersplan 1970 - 1980., 1975; 904; deel
      Met 17 tekeningen, aan te vragen onder inv.nrs. 3067 en 5115 - 5130.
    - Ermelo en Putten, boswachterij Speulder- en Sprielderbos; bedrijfsplan 1950 - 1960., 1951; 939; deel
    - Ermelo en Putten, boswachterij Speulder- en Sprielderbos; beheersplan 1970 -1980., 1974; 941; deel
      Met 9 tekeningen, aan te vragen onder inv.nrs. 5220 - 5226 en 3069 - 3070.
    - Ermelo en Putten, boswachterij Speulder- en Sprielderbos; korte termijnplan 1969 - 1973., 1315; deel
    - Ermelo en Putten, boswachterij Speulderbos; bedrijfsplan 1960 - 1970., 1961; 940; deel
    - Ermelo en Putten, boswachterij Sprielderbos; bedrijfsplan 1960 - 1970., 1961; 942; deel
    - Ermelo en Putten, boswachterij Sprielderbos; korte termijnplan 1969 - 1973., 1318; deel
    - Ermelo, gemeentelijk bosbezit; bedrijfsplan 1948 - 1957., 205; deel
    - Ermelo, gemeentelijk bosbezit; beheersplan 1959 - 1969., 206; deel
    - Ermelo, landgoed Nieuw- Groevenbeek; bedrijfsplan 1954 - 1964., 207; deel
    - Ermelo, reservaat De Oeverlanden langs het Veluwemeer; beheersplan 1974 - 1984., 935; deel
    - Erp en Veghel, object Veghel-Erp; beheersplan 1994 - 2004., 1993; 583
      Met 9 tekeningen, aan te vragen onder inv.nrs. 1418 - 1426.
    - Erp, gemeentelijk bosbezit; bedrijfsplan 1951 - 1961., 1952; 125; deel
    - Erp, gemeentelijk bosbezit; bedrijfsplan 1961 - 1971., 1962; 126; deel
    - Erp, Uden e.a., object Wijstgronden; beheersplan 1992 - 2002., 1991; 677; deel
      Met 2 tekeningen, aan te vragen onder inv.nrs. 1589 - 1590.
    - Etten-Leur, gemeentelijk bosbezit; beheersplan 1964 - 1974., 146; deel
    - Etten-Leur, object Zwartenbergse Polder, beheersplan 1963 - 1973., 1123; deel
    - Ewijk, Bandijkreservaat Winssen; beheersplan 1981 - 1991., 1982; 1209; deel
      Met 4 tekeningen, aan te vragen onder inv.nrs. 5969 - 5972.
    - Ewijk, reservaat Doddendaal; beheersplan 1983 - 1993., 1206; deel
    - Ezinge, reservaat Allersmaborg; beheersplan1984 - 1994., 1308; deel
      Met 1 tekening, aan te vragen onder inv.nr. 6397.
    - Ferwerderadeel, object De Auke Talsma Kooi; beheersplan., 1988; 714; deel
    - Fijnaart en Heijningen, object Fort Sabina; beheersplan 1991 - 2001., 400; deel
    - Fijnaart, object Anthonoegorzen; beheersplan 1992 - 2001., 1991; 423; deel
    - Flevoland, object Het Harderbos; beheersplan 1974 - 1984., 838; deel
      Met 6 tekeningen, aan te vragen onder inv.nrs. 1876 - 1881.
    - Flevoland, object Het Hulkesteinsebos; beheersplan 1986 - 1996., 1989; 630; deel
    - Friesland, Groningen, natuurgebied Lauwersmeer; beheers- en ontwikkelingsvisie., 1991; 675; deel
    - Friesland, landschapselementen Friesland-Zuid; beheersplan 1994 - 2004., 266; deel
    - Gaasterland, object Het Rijsterbos; beheersplan 1978 - 1988., 1981; 310; deel
    - Gaasterland, reservaat Sondeler Leyen; beheersplan 1978 - 1988., 705; deel
      Met 5 tekeningen, aan te vragen onder inv.nrs. 1667 - 1671.
    - Gaasterland-Sloten en Nijefurd, object Gaasterland; beheersplan 1991 - 2001., 528; deel
    - Gaasterland-Sloten, object It Swin; beheersplan 1992 - 2002., 656; deel
    - Gaasterland-Sloten, object Ywert en Sleattermar; beheersplan 1994 - 2004., 1993; 557; deel
    - Garderen en Stroe, bebossing van het militair oefenterrein Nieuw Milligen, Stroe en de Wittenberg; beheersplan 1959 - 1969., 1960; 204; deel
    - Geldermalsen en Culemborg, object Diefdijk; beheersplan 1992 - 2002., 672; deel
    - Geldermalsen, object De Kooihoeve; beheersplan 1993 - 2003., 639; deel
    - Geldermalsen, object Fort Asperen; beheersplan 1990 - 2000., 443; deel
    - Geldermalsen, object Fort Diefdijk; beheersplan 1992 - 2002., 1991; 1295; deel
    - Geldermalsen, object Rumptsche Kooi; beheersplan 1993 - 2003., 1992; 642; deel
    - Gelderse Vallei, object De Achterbergse Hooilanden; beheersplan 1992 - 2002., 683; deel
    - Gemert, Bakel e.a., object Beestenveld; beheersplan 1990 - 2000., 452; deel
      Met 11 tekeningen, aan te vragen onder inv.nrs. 1249 - 1259.
    - Gendringen, reservaat Het Schleebos; beheersplan 1972 - 1982., 968; deel
    - Gendringen, reservaat Kluunpand; beheersplan 1972 - 1982., 985; deel
    - Gendt, object De Gendtse Waard; beheersplan 1992 - 2002., 1991; 690; deel
      Met 4 tekeningen, aan te vragen onder inv.nrs. 1649 - 1652.
    - Genemuiden, landschapselementen Mastenbroek; beheersplan 1994 - 1998., 1993; 316; deel
    - Giessenlanden en Gorinchem, object Linge Oevers; beheersplan 1994 - 2004., 1993; 370; deel
      Met 9 tekeningen, aan te vragen onder inv.nrs. 1060 - 1068.
    - Gieten, Borger e.a., boswachterijen Gieten en Borger; beheersplan 1993 - 2003., 558; deel
      Met 6 tekeningen, aan te vragen onder inv.nrs. 1379 - 1384.
    - Gieten, Borger e.a., boswachterijen Gieten en Borger; lange termijnplan., 1976; 745; deel
      Met 14 tekeningen, aan te vragen onder inv.nrs. 1740 - 1752 en 4012.
    - Gieten, boswachterij Gieten; middellange termijnplan 1979 - 1989., 1980; 746; deel
      Met 12 tekeningen, aan te vragen onder inv.nrs. 1753 -1764.
    - Gieten en Gasselte, boswachterij Gieten; bedrijfsplan 1957 - 1967., 1959; 744; deel
    - Gilze-Rijen, boscomplex Het Prinsche Bos; beheersplan., 1918; 1167; deel
    - Goedereede, object Koudenhoek; beheersplan 1991 - 2001., 1298; deel
    - Goes, Reimerswaal e.a., boselementen Midden-Zeeland; beheersplan 1993 - 2003., 609; deel
      Met 14 tekeningen, aan te vragen onder inv.nrs. 1485 - 1498.
    - Goirle, gemeentelijk bosbezit; bedrijfsplan 1950 - 1960., 1952; 144; deel
    - Goirle, gemeentelijk bosbezit; bedrijfsplan 1960 - 1970., 1961; 145; deel
    - Goudriaan en Groot-Ammers, reservaat Smoutjesvlietlanden; beheersplan 1969 - 1981., 1009; deel
    - Goudswaard, reservaat Beninger Slikken; beheersschets., [1981]; 478; deel
    - Groesbeek, boscomplex Dekkerswald; bedrijfsplan 1954 - 1964., 1956; 175; deel
    - Groesbeek, boscomplex Dekkerswald; beheersplan 1964 - 1974., 1965; 176; deel
    - Groesbeek, boswachterij Groesbeek; bedrijfsplan 1950 - 1960., 1951; 1222; deel
    - Groesbeek, boswachterij Groesbeek; beheersplan 1959 - 1969., 1961; 1223; deel
    - Groesbeek, boswachterij Groesbeek; beheersplan 1970 - 1980., 1975; 1224; deel
      Met 5 tekeningen, aan te vragen onder inv.nrs. 6022 - 6024 en 3113 - 3114.
    - Groesbeek, Heumen e.a., object Groesbeek-But; beheersplan 1991 - 2001., 1990; 551; deel
    - Groesbeek, Heumen e.a., object Groesbeek-But; planboek., 1990; 1326; deel
    - Groesbeek, object De Bruuk; beheersplan 1994 - 2004., 1993; 369; deel
    - Groesbeek, reservaat De Bruuk; beheersplan 1970 - 1980., 1202; deel
      Met 1 tekening, aan te vragen onder inv.nr. 5940.
    - Groningen, landschapselementen Oldambt, Westerwolde e.a.; beheersplan 1994 - 2004., 260; deel
    - Groningen, object Hondshalstermeer; beheersplan 1992 - 2002., 1993; 563; deel
    - Groningen, object Rottum; beheersplan 1993 - 2003., 314; deel
    - Groningen, objecten Zuidelijk Westerkwartier (natte gebieden); beheersplan 1992 - 2002., 1993; 562; deel
      Met 16 tekeningen, aan te vragen onder inv.nrs. 1385 - 1400.
    - Grootegast, Leek e.a., object Tolberterpetten; beheersplan 1987 - 1997., 1309; deel
      Met 3 tekeningen, aan te vragen onder inv.nrs. 6398 - 6400.
    - Grootegast, reservaat De Doezumermieden; beheersplan 1989 - 1999., 1991; 453; deel
      Met 1 tekening, aan te vragen onder inv.nr. 1260.
    - Grubbenvorst, gemeentelijk bosbezit; bedrijfsplan 1962 - 1972., 88; deel
    - Gulpen en Wittem, object Gulpdal, inclusief Groote Bosch; beheersplan 1989 - 1999., 1988; 1277; deel
      Met 19 tekeningen, aan te vragen onder inv.nrs. 6313 - 6330 en 2128.
    - Haaksbergen, bosbezit van de Nederlandse Hervormde Diaconie; plan van behandeling 1962 -1972., 228; deel
    - Haaksbergen, object Haaksbergerveen; beheersplan 1991 - 2001., 437; deel
      Met 6 tekeningen, aan te vragen onder inv.nrs. 1191 - 1196.
    - Haaksbergen, object Lankheterbulten; beheersplan 1994 - 1998., 1993; 282; deel
    - Haamstede, boswachterij Westerschouwen; lange termijnplan., 1976; 241; deel
    - Haamstede, dominiale duinbebossing; bedrijfsplan 1951 - 1960., 1084; deel
    - Haamstede, dominiale duinbebossing; bedrijfsplan 1962 - 1972., 1963; 1085; deel
    - Haarle, boswachterij Haarle; bedrijfsplan 1956 - 1966., 1958; 911; deel
    - Haarle, boswachterij Haarle; beheersplan 1967 - 1977., 1968; 910; deel
    - Haelen, Heythuysen e.a., reservaat Leudal; beheersplan 1983 -1993., 1984; 1255; deel
      Met 18 tekeningen, aan te vragen onder inv.nrs. 6206 - 6223.
    - Haelen, Heythuysen e.a., reservaat Leudal; beheersplan 1992 - 2002., 1991; 686; deel
      Met 13 tekeningen, aan te vragen onder inv.nrs. 1599 - 1611.
    - Hardenberg, Avereest e.a., boswachterij Hardenberg; bedrijfsplan 1953 - 1963., 1956; 878; deel
    - Hardenberg, Avereest e.a., boswachterij Hardenberg; beheersplan 1964 - 1974., 1968; 879; deel
    - Hardenberg, Avereest e.a., boswachterij Hardenberg; beheersplan 1984 - 1994., 1327; deel
      Met 14 tekeningen, aan te vragen onder inv.nrs. 5016 - 5029.
    - Hardenberg, Avereest e.a., boswachterij Hardenberg; beheersplan 1995 - 2005., 1994; 265; deel
    - Hardenberg, Avereest e.a., boswachterij Hardenberg; planboek., 1984; 880; deel
    - Hardenberg en Gramsbergen, object Schuinesloot; beheersplan 1992 - 2002., 628; deel
    - Hardenberg, landschapselementen Bruchterveld; beheersplan 1994 - 1998., 1993; 294; deel
    - Hardenberg, landschapselementen Rheezerveen; beheersplan 1994 - 1998., 1993; 293; deel
    - Hardenberg, object Engelandsche Bosch; beheersplan 1992 - 2002., 650; deel
    - Hardenberg, object L.E. Hardenberg-Oost (Veentje in de Meene); beheersplan 1992 - 1996., 651; deel
    - Hardenberg, object Rheeze; beheersplan 1989 - 1999., 914; deel
    - Hardenberg, Ommen e.a., object Vechtdal en Plaggemars; beheersplan 1992 - 2002., 634; deel
    - Hardenberg, reservaat Nieuwe Veen; beheersplan 1986 - 1996., 1985; 896; deel
      Met 9 tekeningen, aan te vragen onder inv.nrs. 5091 - 5097 en 2067 - 2068.
    - Harderwijk, gemeentelijk bosbezit; bedrijfsplan 1944 - 1954, met bijlage., 1945; 191
    - Harderwijk, gemeentelijk bosbezit; bedrijfsplan 1954 - 1964., 1955; 190; deel
    - Harderwijk, gemeentelijk bosbezit; beheersplan 1964 - 1974., 1966; 186; deel
      Met 6 tekeningen, aan te vragen onder inv.nrs. 1011 - 1012 en 3007 - 3010.
    - Hardinxveld-Giessendam e.a., objecten Avelingen en Niemandshoek; beheersplan 1993 - 2003., 1992; 627; deel
    - Hardinxveld-Giessendam, reservaat Dordtse Avelingen; beheersplan 1969 - 1981., 1026; deel
    - Hardinxveld-Giessendam, reservaat Dordtse Avelingen; beheersplan 1978 - 1988., 1981; 1027; deel
      Met 1 tekening, aan te vragen onder inv.nr. 5398.
    - Harenkarspel en Niedorp, object Boomerwaal; beheersplan 1984 - 1994 (1e wijziging)., 1987; 1066; deel
    - Harlingen en Wunseradeel, reservaat It Hegewiesterfjild; beheersplan 1993 - 2003., 592; deel
    - Haskerland en Doniawerstal, reservaat Haulsterbossen; beheersplan 1972 -1982., 735; deel
    - Haskerland, reservaat Het Nannewijd; beheersplan 1970 - 1980., 1971; 701; deel
    - Hasselt en Zwolle, object De Oeverlanden langs de Vecht; beheersplan 1994 - 2004., 1993; 304; deel
    - Hasselt, object Holtenerbroek; beheersplan 1994 - 1998., 1993; 303; deel
    - Hasselt, reservaat Jutjesriet; beheersplan 1987 - 1997., 886; deel
    - Hasselt, Zwartsluis e.a., object Uiterwaarden Zwarte Water; beheersplan 1991 - 2001., 687; deel
    - Havelte, gemeentelijk bosbezit; bedrijfsplan 1955 - 1965., 1956; 220; deel
    - Havelte, reservaat De Hunebedden van Havelte; beheersplan 1986 - 1996., 792; deel
    - Hedel, object Hedel; beheersplan 1993 - 2003., 1992; 1323; deel
    - Hedel, reservaat Het Kleine Wiel; beheersplan 1970 - 1980., 1971; 1172; deel
    - Heerde, gemeentelijk bosbezit; bedrijfsplan 1950 - 1960., 1951; 189; deel
    - Heerde, gemeentelijk bosbezit; bedrijfsplan 1960 -1970., 1962; 188; deel
    - Heerde, reservaat Heerdersprengen; beheersplan 1975 - 1985., 907; deel
    - Heerenveen en Opsterland, object Langezwaag; beheersplan 1994 - 2003., 1993; 367; deel
      Met 3 tekeningen, aan te vragen onder inv.nrs. 1055 - 1057.
    - Heerenveen en Ooststellingwerf, objecten Nieuwehorne en Jubbega; beheersplan 1994 - 2004., 269; deel
    - Heerenveen, object Oranjewoud; beheersplan 1994 - 2004., 1993; 384; deel
      Met 11 tekeningen, aan te vragen onder inv.nrs. 1070 - 1080.
    - Heerenveen, Opsterland e.a., object De Deelen; beheersplan 1986 - 1996, met planboek., 706
    - Heerenveen, Opsterland e.a., object De Deelen; beheersplan 1994 - 2003., 1993; 383; deel
    - Heerenveen, Opsterland e.a., object De Riperkrite; beheersplan 1994 - 2004., 1993; 323; deel
    - Heerhugowaard, object Waarderhout; beheersplan 1990 - 2000., 459; deel
    - Heesch en Nistelrode, object Heesh-Nistelrode; beheersplan 1994 - 2004., 1993; 586; deel
      Met 5 tekeningen, aan te vragen onder inv.nrs. 1433 - 1437.
    - Heesch, Nistelrode e.a., object De Maashorst; beheersplan 1994 - 2004., 1993; 377; deel
    - Heesch, object Arboretum Heesch; beheersplan 1994 - 2004., 1993; 375; deel
    - Heeze, gemeentelijk bosbezit; bedrijfsplan 1960 -1970., 1961; 133; deel
    - Heeze, object De Vijf en Veertig Bunder; bedrijfsplan 1950 -1960., 1952; 132; deel
    - Helden, Kessel e.a., object Boekenderbos; beheersplan 1993 - 2003., 593; deel
    - Helden, reservaat De Snep; beheersplan 1973 - 1983., 1974; 1252; deel
    - Helden, reservaat Schervliet; beheersplan 1971 - 1981., 1972; 1251; deel
      Met 1 tekening, aan te vragen onder inv.nr. 6181.
    - Hellendoorn, boscomplex Eelerberg; bedrijfsplan 1951 - 1961., 1953; 883; deel
    - Hellendoorn, boscomplex Eelerberg; beheersplan 1961 - 1971., 1964; 915; deel
    - Hellendoorn en Holten, boswachterij Haarle; bedrijfsplan 1947 - 1956., 1948; 860; deel
    - Hellendoorn en Wierden, landschapselementen Daarle; beheersplan 1994 - 1998., 1993; 318; deel
    - Hellendoorn, landgoed Sprengenberg; lange termijnplan 1980., 1981; 311; deel
    - Helmond, gemeentelijk bosbezit; bedrijfsplan 1957 - 1967., 1959; 142; deel
    - Helvoirt, reservaat Brokkenbroek; beheersplan 1969 - 1981., 1212; deel
    - Heumen en Malden, gemeentelijk bosbezit; bedrijfsplan 1955 - 1965., 1956; 177; deel
    - Heusden en Drunen, object Hooibroeken; beheersplan 1994 - 2004., 1993; 580; deel
      Met 3 tekeningen, aan te vragen onder inv.nrs. 1407 - 1409.
    - Heythuysen en Nederweert, reservaat De Grote Moost; beheersplan 1984 - 1994., 1253; deel
    - Heythuysen, object Heibloem; beheersplan 1966 - 1976., 1256; deel
    - Heythuysen, Roggel e.a., object Waterbloem; beheersplan 1990 - 2000., 1989; 1257; deel
      Met 13 tekeningen, aan te vragen inv.nrs. 6224 - 6236.
    - Heythuysen, Roggel e.a., object Waterbloem; beheersplan 1994 - 2004., 1993; 313; deel
    - Hilvarenbeek, gemeentelijk bosbezit; bedrijfsplan 1959 - 1969., 1960; 143; deel
    - Hilversum, bosbezit van het Generalaat Zusters Augustinessen van St. Monica; plan van behandeling 1954 - 1964., 165; deel
    - Hilversum, gemeentelijk bosbezit; beheersplan., 1944; 184; deel
    - Hoenderloo, boswachterij Uggelse Bos; bedrijfsplan 1949 - 1958., 1950; 960; deel
    - Hoge en Lage Zwaluwe en Zevenbergen, object Zonzeel; beheersplan 1990 - 2000., 454; deel
      Met 2 tekeningen, aan te vragen onder inv.nrs. 1261 - 1262.
    - Holten en Hellendoorn, boswachterij Sallandse Heuvelrug; beheersplan 1986 - 1996., 917; deel
      Met 17 tekeningen, aan te vragen onder inv.nrs. 5146 - 5162.
    - Holten en Hellendoorn, object Sallandse Heuvelrug; lange termijnplan 1981., 1984; 916; deel
      Met 8 tekeningen, aan te vragen onder inv.nrs. 5138 - 5145.
    - Holten, landschapselementen Holten; beheersplan 1994 - 1998., 1993; 317; deel
    - Hontenisse, objecten Graslandreservaten Regio 1 en De Grote Putting; beheersplan 1991 - 2001., 1299; deel
    - Hontenisse, reservaat De Grote Putting; beheersplan 1981 - 1991., 1098; deel
      Met 1 tekening, aan te vragen onder inv.nr. 5656.
    - Hontenisse, reservaat Het Koegat; beheersplan 1979 - 1989., 1099; deel
      Met 1 tekening, aan te vragen onder inv.nr. 2091.